# 收入确认问题

提问人：shouguilai 时间：2021-04-24 08:05:05
@chenyiwei 陈版主，公司 2018 和 2019 年签署了施工与供货合同。其中供货合同条款中约定：到货签收后，验收人员根据验收标准验收货物、签收验收合格确认单；同时约定“如卖方未按买方要求时间完成工程内容，影响施工进度，出卖方承担全部责任”，公司于 2019 年完成供货且取得现场签收报告等单据；
施工合同对应的施工事项 2019 年基本完工且投入使用。合同约定工程施工需要据实结算，且工程量的核算需要经过造价咨询单位或者上级部门的最终审定；并且需要甲方进行验收，因 2019 年尚未确定实际结算工作量，收入金额无法确定，公司于 2020 年下半年取得结算报告。
问题一、两项合同是否构成一揽子交易，公司可否将供货合同确认在 2019 年，施工合同收入确认在 20 年？
问题二、因公司拟进行申报，根据新收入准则和监管问答，供货合同在 19 年适用老收入准则，施工合同在 20 年适用新收入准则，将构成变动超过10%的影响，是否需要出具备考报表？

回答人：chenyiwei
应对照新收入准则中关于“合同合并”的规定，考虑这两项合同是否应合并为一项合同进行会计处理。特别是此处的供货和施工是否因存在高度关联性、重大修改或定制等原因而应合并认定为单项履约义务。实务中可以参考的一个标准是：安装过程是否足够简单，在设备交付后，客户可以自行安装或者聘请任何一个具有一般安装资质的施工队来完成安装调试。
如果是单项履约义务，则不能分开确认收入。
如果确定分两年确认的，则应根据《发行监管问答——关于申请首发企业执行新收入准则相关事项的问答》的相关规定，考虑是否需出具备考报表。

提问人：慕容小 钻 时间：2021-05-21 20:14:23
求解答。 公司是一家销售机器人的公司，机器人需要上下楼，所以会通过在电梯里安装模块控制电梯上下。现对外经营租赁 1 台机器，租期 1 年，出租人按季收取租金，情形 1 ：合同未单独约定安装费收费，只约定月租金；情形 2 ：合同约定安装费单独收费，这两种情况是否需要分别确认租赁收入和安装收入。我理解的是无论是否单独约定，都是一项履约义务，对于客户来讲不能只从安装或者机器货物获得收益，应该只确认租赁收入。 不知道理解是否正确，烦请给下专业意见，谢谢！

回答人：chenyiwei
如果安装的模块只能用于与该机器人的使用相关的用途，没有其他独立用途的（例如，租赁期结束后将拆除收回），则并入租赁处理，不属于一项单独的履约义务。
如果该模块除了满足使用该机器人的需要以外，还可以由其他用途，且即使机器人租赁期结束，也不会拆除收回，则说明提供模块属于一项单项履约义务，不论合同中是否单独约定模块的安装收费，均应将合同总价在机器人租赁和模块安装之间按各自单独售价比例合理分摊，分别适用租赁准则和收入准则。

提问人：慕容小 钻 时间：2021-05-29 08:21:26
谢谢陈版，这个电梯模块只能与我们公司的机器人配合使用，不能作他用。考虑拆除成本和模块老化原因，后期机器收回后，也不会再拆除模块。

回答人：chenyiwei
因为“这个电梯模块只能与我们公司的机器人配合使用”，所以并入租赁处理，不作为单项履约义务。